臺灣苗栗地方法院刑事判決　　　　　　　95年度重訴字第14號
公　訴　人　臺灣苗栗地方法院檢察署檢察官
被　　　告　乙○○
　　　　　　　　　　　號(在押.
選任辯護人　徐正安 律師
被　　　告　甲○○
　　　　　　　　　　　0號
　　　　　　　　　　（另案於台灣台中監獄苗栗分監執行中）
選任辯護人　李世才 律師
上列被告因毒品危害防制條例案件，經檢察官提起公訴（93年度
偵字第4037號、94年度偵字第1211號），本院判決如下：
    主  文
乙○○共同連續販賣第二級毒品，累犯，處有期徒刑捌年拾月；
扣案如附表一編號1 、2 所示之第二級毒品甲基安非他命，均沒
收銷燬之；未扣案之販賣毒品所得新臺幣拾參萬元沒收，未扣案
之販賣毒品所得新臺幣貳萬元，連帶沒收，如全部或一部不能沒
收或連帶沒收時，以其財產抵償之；如附表二編號1 至7 所示之
物，均沒收，如全部或一部不能沒收時，追徵其價額。
甲○○共同連續販賣第二級毒品，處有期徒刑陸年；扣案如附表
一編號2 所示之第二級毒品甲基安非他命，沒收銷燬之；未扣案
之販賣毒品所得新臺幣貳萬元，連帶沒收，如全部或一部不能連
帶沒收時，以其財產抵償之；如附表二編號3 至7 所示之物，均
沒收，如全部或一部不能沒收時，追徵其價額。
　　事  實
一、乙○○前因槍砲彈藥刀械管制條例、麻醉藥品管理條例、竊
    盜及恐嚇罪，分別經臺灣高等法院臺中分院、臺灣臺東地方
    法院判處有期徒刑1 年6 月、7 月、7 月及10月確定並定應
    執行刑為2 年10月確定，甫於民國93年3 月2 日縮刑期滿執
    行完畢。乙○○復基於販賣第2 級毒品甲基安非他命營利之
    概括犯意，而為下列行為：(一)乙○○於93年7 月13日20時許
    ，在桃園縣中壢市某地，以新台幣（下同）10萬元，向年籍
    姓名不詳綽號「阿福」之男子購入甲基安非他命，未及售出
    之際，即為警於同年月14日下午6 時20分許，在苗栗縣竹南
    鎮○○路1500號御和園汽車旅館129 號查獲，並扣得乙○○
    購入用以販賣之甲基安非他命3 包（驗餘淨重68.14 公克）
    。(二)乙○○因上開販賣甲基安非他命案件，經本院裁定羈押
    ，迨93年11月14日羈押期滿獲釋，獲釋後仍承前販賣甲基安
    非他命營利之概括犯意，獨自或與甲○○共同基於販賣甲基
    安非他命之概括犯意聯絡，旋即於93年12月間某日起至94年
    4 月6 日前，在雲林、嘉義、臺南及高雄地區，向綽號「蔡
    頭」、「阿德」、「阿福」等人購入甲基安非他命，除部分
    供自己施用外，其餘再以購入金額加2 成之價格，在苗栗縣
    、桃園縣中壢市及台中市等地，連續販賣予桃園綽號「阿德
    」、竹北綽號「阿林」、「阿國」、「駱」、「阿博」、「
    花仔」等不詳姓名之人，總計至少售出約5 兩之甲基安非他
    命，有時由乙○○親自與購買者為交易，其中4 至5 次則與
    甲○○基於共同犯意聯絡，推由甲○○持以交易，乙○○總
    計收取至少15萬元之販賣甲基安非他命所得，而甲○○持以
    交易部分至少收取2 萬元之販賣所得。(三)嗣於94年4 月6 日
    23時許，乙○○再與甲○○承前共同販賣甲基安非他命之概
    括犯意聯絡，在高雄地區，推由乙○○出面以168 萬元向綽
    號「蔡頭」購入毛重3009.65 公克之甲基安非他命，乙○○
    為逃避查緝，乃推由甲○○攜帶上開甲基安非他自行搭車返
    回苗栗縣，待甲○○返回苗栗地區後再與乙○○會合，嗣於
    94年4 月7 日上午11時30分許，在苗栗市○○路116 號前為
    警查獲，並扣得乙○○、甲○○購入用以販賣之甲基安非他
    命（淨重2905.46 公克），及乙○○用以聯絡甲基安非他命
    買賣事宜之0000000000號、0000000000號、0000000000號行
    動電話3 支，及電子秤1 台、帳冊2 本等物。
二、案經苗栗縣警察局移送臺灣苗栗地方法院檢察署檢察官偵查
    起訴。
    理  由
一、按被告以外之人於審判外之陳述，雖不符前4 條之規定，而
    經當事人於審判程序同意作為證據，法院審酌該言詞陳述或
    書面陳述作成時之情況，認為適當者，亦得為證據。當事人
    、代理人或辯護人於法院調查證據時，知有第159 條第1 項
    不得為證據之情形，而未於言詞辯論終結前聲明異議者，視
    為有前項之同意。刑事訴訟法第159 條之5 定有明文。查被
    告2 人、辯護人及檢察官於言詞辯論終結前，對於卷內被告
    以外之人（含共同被告）之警詢筆錄等證據，均未聲明異議
    ，應視為已同意以之作為證據，且經本院審酌後，認無不適
    當之情形，則本院調查之卷內證據均有證據能力，合先敘明
    。
二、上開事實業據被告乙○○、甲○○於偵查中及本院審理時坦
    承不諱。經查：
  (一)被告乙○○於偵查中供稱：93年7 月14日下午6 時許查獲持
    有之第2 級毒品甲基安非他命重72.7公克（檢察官提示簽分
    意旨），就是我買來要賣的，從93年7 月初開始至94年4 月
    被查獲從事販賣，扣案之甲基安非他命是要賣的等語（見93
    年度偵字第4037號卷第146 頁）。被告乙○○又於警詢及偵
    查中供稱：警察所查獲的甲基安非他命是以購買的價格加2
    成左右賣給桃園綽號「阿德」及竹北綽號「阿林」等男子（
    見94年度偵字第1211號偵查卷第180 頁），自93年12月間開
    始，以每公斤52到65萬元間不等之價格，到雲林、嘉義、台
    南、高雄等地向綽號「蔡頭」、「阿德」、「阿福」等買入
    ，每次有1 公斤、5 兩、10兩，4 月7 日向蔡頭買3 公斤。
    買來每包1 兩裝，用買進價加2 成賣到苗栗、桃園、中壢、
    臺中等地，有時是我自己送貨到交易地點，有時是透過甲○
    ○送到交易地點交貨收錢。這次到高雄向蔡頭購買3 公斤是
    我跟蔡頭直接交易，買到後交給甲○○另外搭車回苗栗，是
    以0000000000、0000000000、0000000000號電話聯絡毒品買
    賣交易，扣案電子秤是怕被賣家騙等語（見94年度偵字第
    1211 號 偵查卷第180 頁）。另被告乙○○於本院審理時供
    稱：我只有買進來，賣出去不會超過5 兩，最後被抓到2 千
    多公克，還沒有賣出去，只收到15萬元，有些錢沒有收回來
    等語（見本院卷第210 、211 、212 頁）。此外並有於93年
    7 月14日扣案之甲基安非他命3 包，經送內政部警政署刑事
    警察局鑑定，該局鑑定結果為：「送驗證物3 包均檢出2 級
    毒品甲基安非他命，編號B1驗餘淨重33.19 公克、編號B2驗
    餘淨重34.14 公克、編號B3驗餘淨重0.81，總計驗餘淨重為
    64.14 公克，包裝重為3.7 公克（毛重總計71.96 公克減鑑
    驗前淨重68.26 公克）。」有該局以93年11月18日刑鑑字第
    09 30191185 號鑑驗通知書1 紙，在卷可證（見93年度偵字
    第40 37 號偵查卷第116 頁）。另於94年4 月7 日為警察查
    獲之扣案甲基安非他命8 大包，經送內政部警政署刑事警察
    局鑑定，該局鑑定結果為：「送驗證物安非他命3038公克，
    經拆封檢視共計58包，本局予以編號1 至58。編號1 至58：
    經檢視均為白色晶體，外觀型態均相似，抽取編號1 鑑定。
    檢驗前總毛重3009.65 公克（包裝塑膠袋總重約104.08公克
    ）。編號1 ：淨重500.51公克，取0.11公克鑑定用罄。檢出
    2 級毒品甲基安非他命成分。」驗餘淨重為2905.46 公克（
    毛重3009.65 公克－包裝重104.08公克－鑑定用罄0.11公克
    ），有該局以94年6 月2 日刑鑑字第0940058988號鑑驗通知
    書1 紙，在卷可證（見94年度偵字第1211號偵查卷第164 頁
    ）。另有被告乙○○所有之扣案磅秤2 個、帳冊2 本、行動
    電話3 支，可資佐證（見本院卷第181 頁）。
  (二)被告甲○○於偵查中供稱：自93年12間開始乙○○叫我送貨
    ，交易地點有中壢、湖口，前後有4 、5 次等語（見94年度
    偵字第1211號偵查卷第81頁）。另被告甲○○於警詢時供稱
    ：知道乙○○交給我的蛋捲鐵盒內裝有甲基安非他命毒品，
    因為欠乙○○錢，想可以拖延還他的錢，所以幫他帶毒品，
    乙○○購買該8 包，核重3038公克安非他命，有要販售給不
    特定人士等語（見94年度偵字第1211號偵查卷第32、33頁）
    。經核與共同被告乙○○於警詢之供述大致相符。並有上開
    扣案驗餘淨重為2905.46 公克之甲基安非他命、被告乙○○
    所有之電話3 支、電子秤1 台、帳冊2 本，可資佐證。
  (三)綜上，被告乙○○、甲○○上開自白核與事實相符，應堪採
    信，被告乙○○、甲○○販賣第2 級毒品甲基安非他命之犯
    行，已臻明確，其犯行堪以認定。
三、論罪科刑：
  (一)被告等行為後，中華民國刑法於94年2 月2 日總統華總一義
    字第09400014901 號令修正公布，並自95年7 月1 日施行。
    刑法第28條規定業經修正公布，修正前之規定為：「二人
    以上共同實施犯罪之行為者，皆為正犯」，修正後之規定為
    ：「二人以上共同實行犯罪之行為者，皆為正犯」。本案被
    告等所為，不論依修正前、後刑法第28條規定，均成立共同
    正犯，依刑法第2 條第1 項前段，自應適用行為時即修正前
    之刑法第28條規定。關於連續犯之規定，因行為後新法業
    已刪除連續犯之規定，此刪除雖非犯罪構成要件之變更，但
    顯已影響行為人刑罰之法律效果，自屬法律有變更，依新法
    第2 條第1 項規定，比較新、舊法結果，仍應適用較有利於
    被告之行為時法律即舊法論以連續犯（最高法院95年第8 次
    刑事庭會議決議參照）。修正前刑法第65條規定「無期徒
    刑不得加重。無期徒刑減輕者，為7 年以上有期徒刑。」，
    修正施行後刑法第65條則規定為「無期徒刑不得加重。無期
    徒刑減輕者，為20年以下15年以上有期徒刑」，比較新、舊
    法結果，自以適用舊法較有利於被告。再比較時應就罪刑有
    關之共犯、未遂犯、想像競合犯、牽連犯、連續犯、結合犯
    ，以及累犯加重、自首減輕暨其他法定加減原因〈如身分加
    減〉與加減例等一切情形，綜其全部罪刑之結果而為比較。
    經本院綜合比較上開共犯、罰金刑最低額、連續犯、牽連犯
    、定應執行刑之結果，以被告行為時之規定較有利於被告，
    應依刑法第2 條第1 項前段之規定，而適用修正施行前刑法
    關於共犯、連續犯及無期徒刑減輕之規定。
  (二)按販賣行為，祗須以營利之意思而販入或賣出，即足構成。
    倘於有償讓與他人之初，係基於營利之意思，並著手實施，
    而因故無法高於購入原價出售，最後不得不以原價或低於原
    價讓與他人時，仍屬販賣行為（最高法院94年台上字第5317
    號裁判參照）。經查，本案查扣之第2 級毒品甲基安非他命
    ，被告乙○○係基於營利之意思而購入，業據被告乙○○供
    述明確，另被告甲○○就94年4 月7 日查獲毛重3009.65 公
    克之甲基安非他命部分，與被告乙○○具有營利之共同犯意
    聯絡，是被告乙○○、甲○○所為上開賣出、販入甲基安非
    他命之行為，均屬販賣甲基安非他命之行為，合先敘明。
  (三)核被告2 人所為均係犯毒品危害防制條例第4 條第2 項之販
    賣第2 級毒品罪。又其販賣第2 級毒品前後，持有第2 級毒
    品之低度行為，為其販賣之高度行為所吸收，不另論罪。被
    告甲○○於事實欄一之(二)中前往交付毒品之4 至5 次，及事
    實欄一之(三)意圖營利而販入之甲基安非他命部分，與被告乙
    ○○有共同之犯意聯絡與行為分擔，為共同正犯。又被告乙
    ○○、甲○○多次販賣第2 級毒品之行為，均時間緊接，所
    犯各為犯罪構成要件相同之罪名，顯皆係基於概括犯意反覆
    為之，均為連續犯，應分別依修正前刑法第56條規定，以一
    罪論，並就法定本刑有期徒刑、併科罰金部分（法定本刑無
    期徒刑部分，不得加重），加重其刑。又被告乙○○有事實
    欄所載有期徒刑執行完畢之情形，有臺灣高等法院被告前案
    紀錄表1 份在卷可稽，其於5 年內再故意犯本件有期徒刑以
    上之罪，不論依修正前之刑法第47條，或修正後之刑法第47
    條第1 項之規定，均構成累犯，對被告乙○○而言並無有利
    或不利之情形，自不生新舊法比較之問題，應依修正前刑法
    第47條之規定，論以累犯，並就法定本刑有期徒刑、併科罰
    金部分遞加重其刑。另被告甲○○雖與乙○○共犯，惟其係
    為取得毒品施用或拖延清償積欠被告乙○○之債務，且非最
    終之得利者，衡酌其情節尚堪憫恕，若依毒品危害防制條例
    第4 條第2 項規定，予以宣告法定最低刑期，猶嫌過重，應
    依刑法第59條規定，減輕其刑，並依法先加後減之。爰審酌
    被告乙○○販賣數量非微，且於羈押釋放後有再度販賣毒品
    ，對社會治安及國民健康危害甚鉅，被告甲○○為取得免費
    毒品以供施用，而與被告乙○○共同販賣毒品，然被告乙○
    ○參與次數較少，又被告2 人販入以供販賣之大部分毒品尚
    未售出，此部分未產生實際損害，且被告2 人犯後終能坦承
    犯行，節省有限之司法資源，被告乙○○並有供述他人犯罪
    情節供檢察官追訴（詳如後述），犯後態度良好等一切情狀
    ，認檢察官對被告乙○○求處有期徒刑12年，對被告甲○○
    求處有期徒刑7 年10月，均嫌過重，而分別量處如主文所示
    之刑，以示懲儆。
  (四)至被告乙○○之選任辯護人為被告辯稱，被告乙○○曾檢舉
    上手而查獲，雖有提出起訴書1 份供參（為免公開，該案被
    告姓名及起訴書案號均不予記載），惟該起訴書之被告係因
    販賣第1 級毒品海洛因之犯罪遭起訴，而本案犯罪行為係販
    賣第2 級毒品甲基安非他命，故該起訴書之被告，尚非本案
    被告所販賣第2 級毒品之來源，自無從適用毒品危害防制條
    例第17條之規定減輕其刑。又該起訴書所載之被告非本案之
    正犯或共犯，亦與本案販賣甲基安非他命犯罪之網絡無關，
    是本案自無證人保護法第14條第1 項、第2 項之適用，其此
    部分辯解，亦無足採。
  (五)扣案如附表一編號1 、2 所示之物，經檢驗結果確實含有第
    2 級毒品甲基安非他命成份，業詳如前述，均應依毒品危害
    防制條例第18條第1 項前段規定沒收銷燬之。被告乙○○販
    賣甲基安非他命所得之價款，至少15萬元，其中包含推由被
    告甲○○交付甲基安非他命所得之價款2 萬元，業據被告乙
    ○○、甲○○於本院審理時供述明確，雖未經扣案，仍應依
    毒品危害防制條例第19條第1 項予沒收，如全部或一部不能
    沒收時，以其財產抵償之，又其中13萬元係被告乙○○獨自
    所得，應對被告乙○○獨自宣告沒收，而推由被告甲○○負
    責交付毒品所得之2 萬元部分，應對被告2 人連帶沒收。扣
    案如附表二編號1 所示之毒品外包裝、編號2 所示之磅秤1
    個，係被告乙○○所有，供被告乙○○販賣（意圖營利販入
    亦包括在內）毒品所用之物；扣案附表二編號3 至6 所示之
    毒品外包裝、行動電話3 支（不含SIM 卡）、帳冊2 本、磅
    秤1 台、未扣案蛋捲鐵盒1 個，均屬被告乙○○所有，供被
    告乙○○與被告甲○○共同販賣毒品所用之物，應依同條例
    第19條第1 項之規定沒收，如全不或一部不能沒收時，追徵
    其價額。至扣案被告甲○○所有0000000000號行動電話，及
    鍾興科所有0000000000號行動電話，並無證據證明係供被告
    2 人販賣甲基安非他命所用之物，爰不併與宣告沒收，附此
    敘明。
據上論斷，應依刑事訴訟法第299 條第1 項前段，毒品危害防制
條例第4 條第2 項、第18條第1 項前段、第19條第1 項，刑法第
11條前段、第2 條、修正前刑法第28條、修正前刑法第56條、修
正前刑法第47條、刑法第59條，判決如主文。
本案經檢察官黃俊鳴到庭執行職務
中　　華　　民　　國　　96　　年　　6 　　月　　14　　日
                  刑事第三庭    審判長法　官  柳章峰
                                      法  官  林卉聆
                                      法  官　吳國聖
以上正本與原本無異。
如不服本判決，應於判決送達後10日內向本院提出上訴狀（應附
繕本）。告訴人或被害人如對於本判決不服者，應具備理由請求
檢察官上訴，其上訴期間之計算係以檢察官收受判決正本之日期
為準。
中　　華　　民　　國　　96　　年　　6 　　月　　14　　日
   　　                           　　書記官　歐明秀
附表一：應沒收銷燬之物
┌──┬───┬──┬───────────────────┬─────┐
│編號│品名  │數量│  重   量                             │備註      │
├──┼───┼──┼───────────────────┼─────┤
│ 1  │甲基安│3 包│驗餘淨重計68.14 公克（毛重71.96 公克，│見93年度偵│
│    │非他命│    │經鑑驗結果，含第2 級毒品甲基安非他命成│字第4037號│
│    │      │    │分，淨重68.26 公克，取樣0.12公克鑑驗用│第116 、14│
│    │      │    │罄，餘淨重68.14 公克）                │2 頁。    │
├──┼───┼──┼───────────────────┼─────┤
│ 2  │甲基安│58包│驗餘淨重計2905.46 公克（驗前毛重3009.6│見本院卷第│
│    │非他命│    │5 公克，包裝塑膠袋總重約104.08公克，經│180 頁、94│
│    │      │    │鑑驗結果，含第2 級毒品甲基安非他命成分│年度偵字第│
│    │      │    │，取樣0.11公克已鑑析用罄，餘淨重2905. │1211號卷第│
│    │      │    │46公克）                              │164 頁。  │
└──┴───┴──┴───────────────────┴─────┘
 附表二：應沒收之物
┌──┬────────────────┬─────┬─────┐
│編號│      品                名      │數量      │  備  註  │
├──┼────────────────┼─────┼─────┤
│ 1  │附表一編號1所示毒品之外包裝     │3.7公克   │          │
├──┼────────────────┼─────┼─────┤
│ 2  │磅秤                            │1個       │見本院卷第│
│    │                                │          │181頁     │
├──┼────────────────┼─────┼─────┤
│ 3  │附表一編號2所示毒品之外包裝     │104.08公克│          │
├──┼────────────────┼─────┼─────┤
│ 4  │行動電話3 支門號0000000000、0913│3支       │見本院卷第│
│    │746727、0000000000號（均不含SIM │          │181 頁    │
│    │卡）                            │          │          │
├──┼────────────────┼─────┼─────┤
│ 5  │電子秤                          │1台       │同上      │
├──┼────────────────┼─────┼─────┤
│ 6  │帳冊                            │2本       │同上      │
├──┼────────────────┼─────┼─────┤
│ 7  │蛋捲鐵盒                        │1個       │未扣案    │
└──┴────────────────┴─────┴─────┘
論罪法條：
毒品危害防制條例第4條
製造、運輸、販賣第一級毒品者，處死刑或無期徒刑；處無期徒
刑者，得併科新臺幣 1 千萬元以下罰金。
製造、運輸、販賣第二級毒品者，處無期徒刑或 7 年以上有期徒
刑，得併科新臺幣 7 百萬元以下罰金。
製造、運輸、販賣第三級毒品者，處 5 年以上有期徒刑，得併科
新臺幣 5 百萬元以下罰金。
製造、運輸、販賣第四級毒品者，處 3 年以上 10 年以下有期徒
刑，得併科新臺幣 3 百萬元以下罰金。
製造、運輸、販賣專供製造或施用毒品之器具者，處 1 年以上 7
年以下有期徒刑，得併科新臺幣 1 百萬元以下罰金。
前五項之未遂犯罰之。
